sk-SK: Farba podsvietenia displeja: Jantárová; Modrá; Zelená; Žiadna; Červená; Voliteľná (viacfarebná); Biela; Iná
da: Farve på displayets baggrundsbelysning: Ravfarvet; Blå; Grøn; Ingen; Rød; Kan vælges (flere farver); Hvid; Anden
hr-HR: Boja pozadinskog osvjetljenja zaslona: Jantar; Plava; Zelena; Nema; Crvena; Mogućnost odabira (više boja); Bijela; Ostalo
zh-TW: 顯示背光顏色: 琥珀色; 藍色; 綠色; 無; 紅色; 可選 (多色); 白色; 其他
en: Display backlight color: Amber; Blue; Green; None; Red; Selectable (multi-color); White; Other
pt-PT: cor de luz de fundo do visor: Âmbar; Azul; Verde; Nenhum; Vermelho; Selecionável (multicor); Branco; Outro
el: Οπίσθιος φωτισμός οθόνης: Κεχριμπάρι; Μπλε; Πράσινο; Κανένα; Κόκκινο; Επιλέξιμο (πολύχρωμο); Λευκό; Άλλο
nl: Display achtergrondverlichting kleur: Amber; Blauw; Groen; Geen; Rood; Selecteerbaar (meerkleurig); Wit; Overig
fr: Couleur du rétroéclairage de l’affichage: Ambre; Bleu; Vert; Aucun; Rouge; Sélectionnable (multicolore); Blanc; Autre
sl-SI: Barva osvetlitve ozadja zaslona: Jantarna; Modra; Zelena; Brez; Rdeča; Izbirna (večbarvna); Bela; Drugo
bg-BG: Цвят на подсветката на дисплея: Кехлибарен; Син; Зелен; Няма; Червен; Избираем (многоцветен); Бял; Друго
cs: Barva podsvícení displeje: Jantarová; Modrá; Zelená; Žádná; Červená; Volitelná (vícebarevná); Bílá; Ostatní
ru: Цвет подсветки дисплея: Янтарный; Синий; Зеленый; Нет; Красный; Настраиваемый (несколько цветов); Белый; Другое
zh-CN: 显示屏背光颜色: 琥珀色; 蓝色; 绿色; 无; 红色; 可选 (多色); 白色; 其他
ko: 디스플레이 백라이트 색상: 호박색; 파란색; 녹색; 없음; 빨간색; 선택 가능(다중 색상); 흰색; 기타
pt-BR: Cor de luz de fundo do visor: Âmbar; Azul; Verde; Nenhuma; Vermelho; Selecionável (multicor); Branco; Outro
pl: Kolor podświetlenia wyświetlacza: Bursztynowy; Niebieski; Zielony; Brak; Czerwony; Wybierany (wielokolorowy); Biały; Inny
lt-LT: Ekrano foninio apšvietimo spalva: Gintarinė; Mėlyna; Žalia; Nėra; Raudona; Pasirenkama (daugiaspalvė); Balta; Kita
th: สีไฟแบ็กไลต์ของจอแสดงผล: สีอำพัน; สีน้ำเงิน; สีเขียว; ไม่มี; สีแดง; เลือกได้ (หลากสี); สีขาว; อื่นๆ
vi: Màu đèn nền màn hình: Màu hổ phách; Màu xanh dương; Màu xanh lá cây; Không có; Màu đỏ; Có thể chọn (nhiều màu); Màu trắng; Khác
de: Farbe der Display-Hintergrundbeleuchtung: Bernstein; Blau; Grün; Keine; Rot; Wählbar (mehrfarbig); Weiß; Sonstige
tr: Ekran arka ışığı rengi: Kehribar; Mavi; Yeşil; Yok; Kırmızı; Seçilebilir (çok renkli); Beyaz; Diğer
ro-RO: Culoarea iluminării de fundal a afișajului: Chihlimbar; Albastru; Verde; Fără; Roșu; Selectabil (multicolor); Alb; Altele
hu: Kijelző háttérvilágítás színe: Borostyánsárga; Kék; Zöld; Nincs; Piros; Választható (többszínű); Fehér; Egyéb
sv: Färg på displayens bakgrundsbelysning: Bärnsten; Blå; Grön; Ingen; Röd; Valbar (flerfärgad); Vit; Övrigt
it: retroilluminazione a colori del display: Ambra; Blu; Verde; Nessuno; Rosso; Selezionabile (multicolore); Bianco; Altro
nb: Farge på bakgrunnsbelysningen på skjermen: Ravfarget; Blå; Grønn; Ingen; Rød; Valgbar (flerfarget); Hvit; Annet
fi: Näytön taustavalon väri: Meripihka; Sininen; Vihreä; Ei mitään; Punainen; Valittava (monivärinen); Valkoinen; Muu
ja: ディスプレイのバックライトの色: アンバー; 青; 緑; なし; 赤; 選択可能 (マルチカラー); 白; その他
es: Color de la retroiluminación de la pantalla: Ámbar; Azul; Verde; Ninguno; Rojo; Seleccionable (multicolor); Blanco; Otro